【裁判字號】    89,訴,131
【裁判日期】    890607
【裁判案由】    毒品危害防制條例
【裁判全文】
臺灣桃園地方法院刑事判決              八十九年度訴字第一三一號
        公  訴  人  台灣桃園地方法院檢察署檢察官
        被      告  甲○○
        指定辯護人  本院公設辯護人丙○○
右列被告因違反毒品危害防制條例案件，經檢察官提起公訴（八十八年度偵字第一五
五六二號），本院判決如左：
        主  文
甲○○無罪。
        理  由
一、公訴意旨略以：被告甲○○基於意圖營利之概括犯意，自八十七年九月間起至八
    十八年九月初止，利用0000000000號行動電話或000000000
    0號呼叫器為對外聯絡工具，連續在桃園市○○○路一九０號六樓等地，以毒品
    海洛因半兩新台幣（下同）一萬一千元至一萬三千元不等之代價，販賣第一級毒
    品海洛因與乙○○多次。嗣甲○○於八十八年十月七日凌晨一時三十分許，在桃
    園市○○○街九十四號三樓之二為警查獲後，始循線查知上情。認被告涉有毒品
    危害防制條例第四條第一項之連續販賣毒品犯行云云。
二、按犯罪事實應依証據認定之，無証據不得推定其犯罪事實，刑事訴訟法第一百五
    十四條定有明文。公訴人指被告涉有販賣第一級毒品罪嫌，無非以證人乙○○警
    訊及偵查初訊之陳述及證人查獲警員董孟宗之證言為其論據。被告於警訊、偵審
    中始終堅決否認有販賣第一級毒品犯行，先後辯稱：因為我是計程車司機，乙○
    ○時常打電話或呼叫器給我，叫我前去載他。乙○○曾與我合資向綽號阿勇買過
    海因。但我不曾販賣海洛因予乙○○。當日係我因施用毒品案件與潘約燕、范明
    微、毛佩純一起被查獲，查獲之物亦均非我所有。我在派出所時，行動電話響起
    ，是警員接的，警員誘導說是否要向阿宗（即被告）拿藥等語。經查(一)人乙○○
    於警訊時指稱：我於八十七年九月份時陸續向被告購買海洛因，每次買半錢，價
    格一萬一千元或一萬二千元。八十七年九月及十月我大約向他買約四十萬元，八
    十八年九月初最後一次向他買半錢云云。基於八十八年十月七日偵查中則稱：自
    二年前開始向被告買海洛因，半兩一萬一千元或一萬二千元，但零售價格就不一
    定了云云。其雖均指被告販賣毒品海洛因，惟就開始向被告購毒品之時間或稱八
    十七年九月起或稱自二年前（即八十六年十月）起，就每次購買數量或稱每次買
    半錢或稱半錢，零售價格不定云云，已有明顯歧異不符之處。而乙○○於八十八
    年十二月二十日偵查中均稱：我是向綽號阿勇者買海洛因，沒有向被告買過，有
    時與被告合資向綽號阿勇買海洛因等語，此與被告所辯情節相符，而與其於警訊
    及偵查初訊所述迥異。証人乙○○所指被告販賣毒品之陳述即有重大瑕疵，又無
    其他証據足資佐証與事實相符，自非可採。(二)証人乙○○於八十八年十二月二十
    日偵查中稱：我打電話給被告，是警察接的，警察說他是被告的朋友，我問他有
    無海洛因，他叫我十分鐘後再打電話過去。等我再打電話過去時，那位接電話的
    人說釣到了。我當時要找被告，接電話的人說被告沒空，我才問他有無海洛因，
    因為被告有施用海洛因，他的朋友應該也有吃，所以問他有沒有海洛因云云。証
    人即警員董孟宗於偵查中証稱：當時是先查獲被告吸食毒品部分，帶回派出所，
    被告行動電話響起，我們替他接。對方說要找阿宗，要向阿宗調藥，我說被告下
    南部了，一切委託我處理。他說之前都向被告調藥，你們可不可馬上把藥調給他
    ，我們說要等二十分鐘。乙○○第一次打電話說要找「阿宗」拿東西，我問他什
    麼東西，他說不方便講。第二次打電話才說要向被告買海洛因云云。足認被告先
    因施用毒品案件為警查獲，在警局時，乙○○打行動電話予被告，係由警員冒充
    係被告友人接聽對談，被告並未與乙○○聯絡交談，縱乙○○於電話中曾表示欲
    向被告購買海洛因，被告當時既已為警查獲逮捕，且未曾與乙○○為任何聯絡行
    為，自不得以乙○○於電話中誤以警員為被告之友人而表示欲購買毒品，即推定
    被告有販賣毒品予乙○○。故証人董孟宗之証調，尚不足以証明被告有販賣毒品
    犯行。(三)被告為計程車司機，且與乙○○二人為認識多年之友人，此為被告與乙
    ○○所述明，則乙○○與被告間，曾以被告使用之Ｚ000000000行動電
    話或Ｚ000000000號呼叫器聯絡，自亦合秋常情，扣案之該行動電話與
    呼叫器自不得據為不利於被告之認定。(四)本件被告係與潘約燕、毛佩約、范明微
    同時被查獲，並扣獲潘約燕之吸食器一個、分裝袋一百三十二個與海洛因、安非
    他命，毛佩純與范明微之海洛因，此經潘約燕、毛佩約、范明微於警訊偵查中述
    明。被告並未經扣得任何毒品或與販賣毒品有關之物品，且潘約燕、毛佩純、范
    明微等之人，亦未曾指被告有何販賣毒品犯行。此外並無其他積極証據足資証明
    被告犯罪，自應諭知被告無罪之判決。
三、據上論斷，應依刑事訴訟法第三百零一條第一項，判決如主文。
本案經檢察官張尹敏到庭執行職務。
中      華      民      國       八十九     年     六     月     七     日
                                臺灣桃園地方法院刑事第三庭
                                      法  官  謝  順  輝
右正本證明與原本無異。
如不服本判決，應於判決送達後十日內，向本院提出上訴狀。
                                      書記官  宋  翠  玲
中      華      民      國       八十九     年     六     月    十二    日


司法院資訊處製作；財團法人民間司法改革基金會備份。
